
\vspace{1.8em}
\begin{minipage}{\textwidth}
\stepcounter{mallinumber}
\textbf{Tüüpsõnamall \arabic{mallinumber}\,\vadja{puhaz}}\\

\begin{sideways}
\begin{tabular}{l l}
muutvormimall & tunnused \\
\hline
\underline{puh}\,+\,\underline{a}\,+\,z & \textsc{ sg nom } \\
\underline{puh}\,+\,t\,+\,\underline{a} & \textsc{ sg gen } \\
\underline{puh}\,+\,\underline{a}\,+\,ssõ & \textsc{ sg par } \\
\underline{puh}\,+\,t\,+\,\underline{a}\,+\,sõ & \textsc{ sg ill } \\
\underline{puh}\,+\,t\,+\,\underline{a}\,+\,z & \textsc{ sg ine } \\
\underline{puh}\,+\,t\,+\,\underline{a}\,+\,ss & \textsc{ sg ela } \\
\underline{puh}\,+\,t\,+\,\underline{a}\,+\,llõ & \textsc{ sg all } \\
\underline{puh}\,+\,t\,+\,\underline{a}\,+\,ll & \textsc{ sg ade } \\
\underline{puh}\,+\,t\,+\,\underline{a}\,+\,lt & \textsc{ sg abl } \\
\underline{puh}\,+\,t\,+\,\underline{a}\,+\,ssi & \textsc{ sg tra } \\
\underline{puh}\,+\,t\,+\,\underline{a}\,+\,ssaa & \textsc{ sg ter } \\
\underline{puh}\,+\,t\,+\,\underline{a}\,+\,ka & \textsc{ sg com } \\
\underline{puh}\,+\,t\,+\,\underline{a}\,+\,d & \textsc{ pl nom } \\
\underline{puh}\,+\,t\,+\,\underline{a}\,+\,jõ & \textsc{ pl gen } \\
\underline{puh}\,+\,t\,+\,\underline{a}\,+\,it & \textsc{ pl par } \\
\underline{puh}\,+\,t\,+\,\underline{a}\,+\,isõ & \textsc{ pl ill } \\
\underline{puh}\,+\,t\,+\,\underline{a}\,+\,iz & \textsc{ pl ine } \\
\underline{puh}\,+\,t\,+\,\underline{a}\,+\,iss & \textsc{ pl ela } \\
\underline{puh}\,+\,t\,+\,\underline{a}\,+\,illõ & \textsc{ pl all } \\
\underline{puh}\,+\,t\,+\,\underline{a}\,+\,ill & \textsc{ pl ade } \\
\underline{puh}\,+\,t\,+\,\underline{a}\,+\,ilt & \textsc{ pl abl } \\
\underline{puh}\,+\,t\,+\,\underline{a}\,+\,issi & \textsc{ pl tra } \\
\underline{puh}\,+\,t\,+\,\underline{a}\,+\,issaa & \textsc{ pl ter } \\
\underline{puh}\,+\,t\,+\,\underline{a}\,+\,ika & \textsc{ pl com } \\
\end{tabular}
\end{sideways}
\captionof{table}{Tüüpsõna \arabic{mallinumber}\,\textit{puhaz} ekstraheeritud muutvormimallid.}
\label{tab:tüüpsõnamall-puhaz}

\end{minipage}

 
\vspace{1em}
\noindent Tüüpsõna hõlmab vormisõnastiku 2 lekseemi: \vadja{\underline{puh}\underline{a}z} ja \vadja{\underline{ah}\underline{a}z}.
